【裁判字號】    97,訴,1096
【裁判日期】    971031
【裁判案由】    損害賠償等
【裁判全文】
臺灣板橋地方法院民事判決              97年度訴字第1096號
原      告  丙○○
被      告  己○○
            丁○○
                        樓
            正隆廣場住宅社區公寓大廈管理委員會
上 列 一人
法定代理人  甲○○    住同上
兼前列三人共同
訴訟代理人  乙○      住台北縣板橋市○○路○段29之1號15
前列一人
訴訟代理人  陳適庸律師
複訴訟代理  戊○○    住台北市○○○路○段7之2號6樓
人
上列當事人間請求損害賠償等事件，經本院於民國97年10月14日
言詞辯論終結，判決如下：
    主  文
原告之訴及假執行之聲請均駁回。
訴訟費用由原告負擔。
    事實及理由
一、原告主張：
    (一)原告居住於板橋正隆廣場社區，於民國92年間因屬原告私
      人獨立產權機械車位，並無委託管委會代為保養，被告己○○（即當時管委會主委），假藉原告積欠管理費，向法
      院提出告訴，後變更訴訟主體以「無因管理」要求原告支
      付是項費用，案經臺灣板橋地方法院民事簡易庭審理認為
      ：「管委會依管理費收取之權限依據付之闕如，始終未能
      提出機械車位業主所授權之證明文件，以實其說，空言主
      張，委無足採。」但依「無因管理」判決原告須給付管委
      會新台幣（下同）3,600 元。被告己○○於92年2 月18日
      將臺灣板橋地方法院民事簡易庭91年度（起訴狀誤載為92
      年度）板小字第1546號判決全文及原告姓名、地址全部公
      告於社區公告欄與電梯中，任由不特定人士，均能閱覽知
      悉，刻意損害原告人格及名譽，且公告達半月之久，當時
      原告僅向管理中心索取該公告影印本1 份留存。同年7 月
      14日晚上21時36分，被告己○○再度將臺灣板橋地方法院
      民事庭92年度小上字第26號判決全文及原告姓名、地址公
      告於電梯中，原告當時僅將該電梯公告取下1 份，第1日
      上午約10時主動打電話至管理中心告知被告己○○請其改
      進，被告仍然置之不理，繼續公告15天。同年8 月6 日社
      區管委會會議，被告己○○、乙○提出對原告92年7 月14
      日取下電梯內公告，已委託律師對原告提出毀損之刑事告
      訴，要求管委會支付律師費用4 萬元。管委會決議：「同
      意委託陳律師代理訴訟及費用4 萬元，並請設施委員陳毓
      華，事前先至該住戶溝通能否繳交機械車位保養費以消彌
      無謂訴訟」。同年8 月21日晚上21時許，被告己○○及管
      委會委員陳毓華、林志芳，代表管委會共同至原告家中協
      商。原告為了社區和諧及避免無謂爭訟，同意將個人獨立
      產權之車位委託管委會代為統一保養，並將所有費用一併
      繳清，故由被告己○○自行親筆書寫協議之公告，並註明
      已撤回對原告所提之刑事告訴，雙方共同簽名達成協議。
      原告依雙方協議於92年8 月25日，將法院判決3,600 元及
      代為保養2 年費用8,840 元共計13,145元一併繳清。
    (二)92年12月23日，原告經海山分局通知約談，始知被告己○○惡意隱瞞事實違背誠信，於92年9 月29日委由律師代表
      管委會，向臺灣板橋地方法院檢察署提出對原告毀損之告
      訴。93年3 月12日，案經臺灣板橋地方法院檢察署偵查庭
      調查，原告將該協議書及92年7 月14日電梯中取下之公告
      ，完整無損，庭呈繳交。原告在被隱瞞完全不知情及檢察
      官無再偵訊告知並提示證據，另有92年7 月17日16時57分
      毀損電梯公告之情事，遭檢察官以93年度偵字第4237號聲
      請簡易處刑。臺灣板橋地方法院刑事簡易庭以93年簡字第
      4805號判處原告拘役15日，緩刑2 年。惟92年7 月17日16
      時57分，原告任職之北市私立祐德高中暑假輔導課開始，
      須至晚上9 時以後原告始能返回社區家中，根本不在社區
      內，亦無毀損或取下電梯公告之行為，且社區內電梯僅一
      部監視器編號卻不相同、其中兩張照片根本無7 月17日之
      日期、時間、公告位置及公告文件之影像等，均有顯見之
      塗修改痕跡，顯然為偽造合成。故原告上訴至臺灣板橋地
      方法院刑事庭請求調查，被告己○○等人提交檢察官之4
      張翻拍照片事證，經刑事局鑑定：「該光碟係數位影像，
      其影像資料具有可任意修改之特性及無特定防偽標籤可資
      別，本局目前無相關設備可資鑑定，故無法鑑定」。然法
      院未再函請其他相關單位鑑定調查，即認為：「(1)92年7
      月14日之公告，已完整無損庭呈繳交，並未毀損與法構成
      要件有間。(2)正隆廣場管委會並非直接被害人，對被告丙○○逕提出告訴，於法即有未合。告訴人己○○以被害人
      及該大廈住戶身分提出本件告訴，自屬合法。(3)92年7 月
      17日原告未提出不在場證明以供調查，擅自取走，洵堪認
      定。」等語，於94年5 月19日以93年簡上字631 號判決原
      告改處拘役10日，得易科罰金並緩刑兩年。原告不服，以
      告訴不合法及請求調查鑑定92年7 月17日翻拍照片為偽造
      事證，上訴高等法院，案經審理並以94年10月3 日94年上
      易字第1029號判決：「(1)己○○證稱：我係為管委會提出
      告訴。(2)非法人團體無獨立人格不得提出刑事告訴。(3)本
      件未經合法告訴，自應諭知不受理之判決，原判決撤銷，
      公訴不受理」。
    (三)基於92年7 月17日16時57分，原告根本不在社區內，亦無
      毀損電梯中公告之行為，94年12月1 日對被告己○○等人
      提出誣告告訴，請求調查鑑定該翻拍照片。偵查期間，被
      告丁○○（管理中心總幹事）再度向檢察官提交該17日翻
      拍照片光碟並另提交管理中心92年7 月14日15日17日工作
      日誌之不實事證及證人保全員林榮全、簡忠信未具結之不
      實證詞。承辦檢察官未審視該翻拍照片諸多顯見遭塗修改
      痕跡，函送請有關單位再鑑定調查，即主觀採信被告己○○、乙○、丁○○與證人保全員林榮全、簡忠信等不實證
      詞，於95年10月23日以95偵字第21210號將被告己○○等
      人，因罪嫌不足為不起訴處分。原告不服經再議，高檢署
      於95年12月14日以上聲議字5340號駁回。
    (四)原告於92年8 月21日與被告己○○達成和解協議，被告己○○、正隆廣場住宅社區公寓大廈管理委員會惡意背信違
      反協議約定，造成原告上訴板橋地方法院及高等法院聘請
      律師費共計23萬元。又本件被告共同連續使用不實證據，
      誣告、偽造文書犯行之侵權行為，致原告權利、名譽、人
      格、財產、精神嚴重遭受損害，原告自得依民法第184 條
      第1 項前段、第185 條第1 項前段、第188 條第1 項前段
      、第195 條第1 項前段、第224 條、第227 條及第227 條
      之1 項之規定，請求被告連帶賠償精神慰撫金67萬元，並
      登報道歉，以回復原告名譽，鈞院如認為原告上開數項訴
      訟標的中之一項為有理由，縱然其餘請求為無理由者，仍
      請依原告之聲明，為原告勝訴之判決。
    並聲明：(一)被告應連帶給付原告90萬元及自起訴狀繕本送達
    翌日起至清償日止，按年息5%計算之利息。(二)被告應將附件
    所示之道歉聲明，以14號以上之字體及寬5 公分，長10公分
    之篇幅刊登於中國時報、聯合報、蘋果日報之全國版頭版一
    日。(三)前第(一)項請求，原告願提供擔保，請准予宣告假執行
    。
二、被告則以：
    (一)原告於92年7 月17日16時57分許毀損電梯公告之行為，經
      臺灣板橋地方法院檢察署以93年度偵字第4237號聲請簡易
      判決處刑書聲請簡易判決，鈞院以93年度簡字第4805號簡
      易判決判處原告拘役15日、緩刑2 年。原告不服提起上訴
      ，經鈞院合議庭以93年簡上字第631 號刑事判決判處原告
      有期徒刑10日、得易科罰金緩刑2 年。原告再不服提起上
      訴，臺灣高等法院認定原告所犯罪刑未經合法告訴而以94
      年度上易字第1029號刑事判決判決公訴不受理。原告嗣對
      被告己○○、乙○、丁○○等提起誣告告訴，案經臺灣板
      橋地方法院檢察署以95年度偵字第21210 號為不起訴處分
      ，臺灣高等法院以95年度上聲議字第5340號為駁回再議處
      分。上開事實為原告於起訴狀所自認。
    (二)原告於92年7 月17日16時57分許毀損電梯公告之行為，鈞
      院93年簡上字第631 號刑事判決已說明理由綦詳。原告主
      張92年7 月17日下午4 時57分許，其在學校上課不在社區
      ，並舉原證14之「92學年度第一學期行事曆、92年7月14
      日15日16日17日住宿生自習點名單、自習教室及自習照片
      」為證。惟查原告於鈞院93年簡上字第631 號刑事案件審
      理中就其所主張事實並無法舉證，原告於離案發較近且將
      受刑事有罪判決之情況下無法舉出不在場證明，而於數年
      之後提起本件訴訟竟可提出原證14之證據，顯違常理，足
      證原證14證據不實。原告主張被告等連續以不實證據、誣
      告、偽造文書等犯行侵害其權利、名譽、人格、財產、精
      神。惟被告等何行為侵害原告何權利，原告何種權利受有
      何種損害，原告均未詳明，亦未舉證證明。原告請求被告
      等損害賠償及回覆名譽顯無理由。
    (三)臺灣板橋地方法院檢察署93年度偵字第4237號刑事案件、
      鈞院93年度簡字第4805號刑事案件、鈞院93年簡上字第
      631 號刑事案件、臺灣高等法院94年度上易字第1029號刑
      事案件等案，距原告97年5 月26日提起本件訴訟已逾2 年
      ，原告假如有損害賠償請求權亦已履於消滅時效。原告對
      被告己○○、乙○、丁○○等提起誣告告訴，案經臺灣板
      橋地方法院檢察署以95年度偵字第21210 號為不起訴處分
      ，台灣高等法院以95年度上聲議字第5340號為駁回再議處
      分，均未侵害原告任何權利。因此，原告請求被告等損害
      賠償及回覆名譽顯無理由。
    (四)原告於92年7 月14日取下公告之行為為原告所承認，有上
      開判決書可稽。原告亦承認被告正隆廣場住宅社區公寓大
      廈管理委員會所提出92年7 月17日16時57分許4 紙翻拍分
      解動作畫面中之身穿黃色上衣男子為其本人。原告於92年
      7 月14日取下公告時之服裝與被告正隆廣場住宅社區公寓
      大廈管理委員會所提出92年7 月17日16時57分許4 紙翻拍
      分解動作畫面中之服裝不同，足證原告曾為2 次撕下公告
      之行為。原告既曾為2 次撕下公告之行為，被告等何須竄
      改92年7 月17日16時57分許之4 紙翻拍分解動作畫面。原
      告徒執係爭4 紙翻拍分解動作畫面照片因翻拍所生模糊之
      處誣指被告等偽造該4 紙照片，實屬無稽。
    (五)被告己○○固曾於之原證四「公告」上簽名。然依該「公
      告」第三點以後以虛線記載見，足證己○○與原告並未達
      成一致共識，該紙「公告」並無拘束己○○或正隆廣場住
      宅社區公寓大廈管理委員會之效力。且被告乙○、丁○○
      並未於原證四「公告」上簽名，該紙「公告」亦無拘束乙○、丁○○之效力。另退而言之，縱使該紙「公告」有拘
      束己○○之效力，惟原告己○○並未對原告提出毀損罪之
      告訴，為原告所不爭執。原告爰引民法第224 條、第227
      條及第227 條之1 債務不履行損害賠償之規定，請求被告
      等賠償應無理由。又被告正隆廣場住宅社區公寓大廈管理
      委員會對原告所提起毀損罪之告訴，毀損罪並非為強制辯
      護案件，是否聘請律師辯護乃為原告之權利。原告聘請律
      師辯護支出費用與被告等無關，請求被告等賠償應無理由
      。又法院於判決後依法將判決主文及理由公告於司法院網
      站，乃屬法院之作為與被告等無涉。原告據之主張名譽、
      人格受損，請求被告等賠償亦無理由。
    並聲明：(一)原告之訴駁回。(二)若受不利益判決，被告願供擔
    保請准免為假執行。
三、兩造不爭執之事實
    (一)被告己○○、乙○、丁○○於91年間分別係設於臺北縣板
      橋市○○路○ 段29號之被告正隆廣場住宅社區公寓大廈管
      理委員會（下稱被告正隆廣場管委會）之主任委員、法規
      委員及總幹事，原告丙○○與其配偶鄧黛麗亦為前開大廈
      之住戶。91年間，因鄧黛麗拒繳其位於該大廈之機械停車
      位維修費而與被告正隆廣場管委會涉有民事訴訟，經本院
      以91年度板小字第1546號宣示判決筆錄判命鄧黛麗應給付
      被告正隆廣場管委會3,600 元及自90年2 月21日起至清償
      日止，按年息百分之五計算之利息。鄧黛麗不服提起上訴
      ，經本院於92年7 月4 日以92年度小上字第26號判決駁回
      上訴確定。（業經本院依職權調閱該民事卷宗全部查證屬
      實，並為兩造所不爭執，且有宣示判決筆錄及民事判決之
      節本各1 份附於本院卷第6-8 頁可稽。）
    (二)被告己○○於92年2 月18日於社區公共電梯內張貼公告，
      表明依92年12月31日修正前公寓大廈管理條第35條第2 項
      「管理委員會為原告或被告時，應將訴訟事件要旨速告區
      分所有權人。」之規定，將住戶鄧黛麗拒繳機械車位維修
      費一案經判決結果如附件宣示判決筆錄等語，嗣於同年7
      月14日再張貼公告，表明上開民事訴訟經鄧黛麗不服提起
      上訴，業經本院於92年7 月4 日以92年度小上字第26號判
      決駁回上訴等詞（有公告附宣示判決筆錄及民事判決之節
      本各1 份附於本院卷第6-8 頁可憑，並為兩造於本院97年
      10月14日言詞辯論期日所不爭執）。
    (三)被告於92年7 月14日有撕下被告己○○於同日在社區內公
      共電梯所為之上開公告（見民事起訴狀第2 頁第16行）。
    (四)被告正隆廣場管委會於92年8 月6 日之第5 屆管理委員會
      第2 次月會會議，就原告及其鄧黛麗於92年7 月14日及同
      年月17日，毀損依法公告之文書，認觸犯刑法第354 條毀
      損罪，提請決議委託律師提出告訴，經決議：「同意委託
      陳律師代理訴訟及費用4 萬元，並請設施委員陳毓華，事
      前先至該住戶溝通能否繳交機械車位保養費以消彌無謂訴
      訟」（有會議紀錄之影本1 份附於本院卷第9 頁）。
    (五)92年8 月21日晚上21時許，被告己○○及設施委員陳毓華
      、林志芳，共同至原告家中協商。原告嗣於92年8 月25日
      將法院判命給付之維修費3,600 元及代為保養2 年費用
      8,840 元，共計13,145元給付予被告正隆廣場管委會。
    (六)陳適庸律師代理被告正隆廣場管委會及被告己○○於92年
      9 月21日對原告及其配偶鄧黛麗於92年7 月14日連續2 次
      撕毀公告之行為提出毀損之刑事告訴，經臺灣板橋地方法
      院檢察署以93年度偵字第4237號聲請簡易判決處刑書聲請
      簡易判決，本院以93年度簡字第4805號簡易判決認定原告
      及鄧黛麗先後於92年7 月14日下午9 時36分許、同年月15
      日上午7 時11分許及同年月17日下午4 時57分許，有撕毀
      公告3 次之行為，判處原告及鄧黛麗共同連續損壞他人文
      書，足以生損害於他人，各處拘役15日，如易科罰金以
      佰元折算壹日，均緩刑2 年。原告及鄧黛麗不服提起上訴
      ，經本院合議庭以93年簡上字第631 號刑事判決認定原告
      及鄧黛麗僅先後於92年7 月15日上午7 時11分許及同年月
      17日下午4 時57分許，有徒手取下公告逕予丟棄而滅失之
      行為2 次，乃撤銷原判決，另判處原告及鄧黛麗毀棄他人
      文書，足以生損害於他人，各處拘役10日，如易科罰金以
      佰元折算壹日，均緩刑2 年。原告及鄧黛麗不服再提起
      上訴，臺灣高等法院認定原告所犯罪刑未經合法告訴而以
      94年度上易字第1029號刑事判決判決公訴不受理，並經確
      定（業經本院依職權調閱上開刑事卷宗查證屬實，並有刑
      事告訴狀、訊問筆錄、聲請簡易判決處刑書、刑事簡易判
      決之影本各1 份及刑事判決之影本2 份分別附於本院卷第
      12-24 頁可憑）。
    (七)原告嗣後於94年12月1 日以被告正隆廣場管委會本欲對其
      撕毀公告之行為提出毀損告訴，詎被告己○○、乙○基於
      意圖為自己不法所有之犯意聯絡，趁此機會與其協商，佯
      稱若原告繳交積欠之管理費，管委會將不就原告取下判決
      書一事提出告訴，原告不疑有他，遂於92年8 月25日向管
      委會繳交13,145元。惟被告己○○、乙○並未遵守協定內
      容，竟與另一被告丁○○復基於意圖使原告受刑事處分之
      犯意聯絡，由被告丁○○提供變造之錄影帶，於92 年9月
      29日由被告己○○、乙○以管委會名義，具狀向臺灣板橋
      地方法院檢察署誣指原告涉有毀損罪嫌。嗣由該署檢察官
      聲請簡易判決處刑，經臺灣板橋地方法院判處拘役15日，
      緩刑2 年，嗣上訴臺灣高等法院，復經臺灣高等法院以94
      年上易字第1029號認管委會非刑事訴訟法上之被害人，不
      能提起告訴為由，判決公訴不受理。因認被告楊郎生、乙○二人共同涉有詐欺、背信罪嫌，被告己○○、乙○、丁○○共同涉有誣告罪嫌云云，提出刑事告訴。經臺灣板橋
      地方法院檢察署檢察官於95年10月23日以95年度偵字第
      21201 號處分不起訴。原告不服聲請再議，經臺灣高等法
      院檢察署於95年12月14日以95年度上聲議字第5340號處分
      書駁回再議（業經本院依職權調閱上開偵查卷宗查證屬實
      ，並有不起訴處分書之影本1 份附於本院卷第25 -27頁可
      據）。
四、查被告正隆廣場管委會於92年8 月6 日之第5 屆管理委員會
    第2 次月會會議，就原告及其鄧黛麗於92年7 月14日及同年
    月17日，毀損依法公告之文書，認觸犯刑法第354 條毀損罪
    ，決議委託律師提出告訴之事實，為兩造所不爭執，有如前
    述。原告主張其於92年8 月21日與被告己○○達成和解協議
    ，其同意車位委託被告正隆廣場管委會代為統一保養，並將
    所有費用一併繳清，被告正隆廣場管委會並同意不對原告毀
    損公告之行為提出刑事告訴等情，固據提出公告之影本1 紙
    附於本院卷第10頁可憑。惟查，
    (一)依該「公告」，其上僅有被告己○○之簽名，並無被告乙○、丁○○之署名，被告乙○、丁○○即無在場與原告協
      商，該公告內容顯未經被告乙○、丁○○同意及簽名，對
      被告乙○、丁○○自不生拘束力。且被告乙○、丁○○均
      未對原告提出毀損之刑事告訴，原告自不得以其違反協議
      之情事訴請被告乙○、丁○○負連帶賠償責任。
    (二)該公告第二點記載「管委會對張先生撕去公告而提出訴訟
      之事為顧及社區和諧，『已』撤回告訴。」等語，惟彼時
      被告正隆廣場管委會及被告己○○均尚未對原告提出撕毀
      公告之刑事告訴，自不生「已」撤回告訴之情。另其第三
      點並無內容，僅以破折號代替，則該文書顯非正式之公告
      或最終合致之協定。被告抗辯：該紙公告僅係預擬之草稿
      ，即堪採信。則被告己○○、正隆廣場管委會仍依第5 屆
      第2 次管理委員會月會決議對原告提出毀損之告訴，即難
      認有何違反約定之情事甚明。
    (三)況且，依該公告第一點：「管委會依據八月月會決議，經
      由主委與E 棟兩位委員與張先生誠意協商，為社區整體和
      諧，已獲張先生同意將全部未繳之費用繳清，並同意委託
      管委會代與維修廠商簽約保養。‧‧。」、第二點：「管
      委會對張先生撕去公告而提出訴訟之事為顧及社區和諧，
      『已』撤回告訴。」之記載，被告正隆廣場管委會及被告
      己○○之同意撤回告訴，應係以原告同意將全部未繳之費
      用繳清，並同意委託管委會代與維修廠商簽約保養為條件
      。而原告於92年8 月25日雖有繳交13,145元，惟係經本院
      91年度板小字第1546號、92年度小上字第26號民事判決確
      定鄧黛麗應給付之3,600 元維修費（89年7 月至90年6 月
      ）及利息420 元、訴訟費用285 元，連同90年7 月至92
      年8 月之車位維修費8,840 元，共合計13,145元，此有欠
      繳機械車位費用一覽表附於臺灣板橋地方法院檢察署95年
      度偵字第21201 號偵查卷第84頁可憑。其後原告並未按時
      繳交維修費乙節，亦據被告己○○於上開其被訴詐欺之臺
      灣板橋地方法院檢察署95年度偵字第21201 號刑事案件偵
      查中陳述明確，有不起訴處分書之影本1 份附於本院卷第
      26頁可憑。則被告己○○、正隆廣場管委會仍依第5 屆第
      2 次管委會月會決議對原告提出毀損之告訴，亦難認有何
      違反約定之情事甚明。原告據以請求被告連帶賠償，即屬
      無據，不應准許。
五、原告雖又主張其於92年7 月17日16時57分，根本不在社區內
    ，亦無毀損電梯中公告之行為，詎被告先後於本院91年度板
    小字第1546號、92年度小上字第26號請求給付維修費事件及
    臺灣板橋地方法院檢察署95年度偵字第21201 號刑事偵查案
    件中提出不實翻拍照片4 紙（本院卷第95-98 頁），並另提
    交管理中心92年7 月14日、15日及17日工作日誌之不實事證
    及證人保全員林榮全、簡忠信未具結之不實證詞，於95年10
    月23日以95偵字第21210 號將被告己○○等人，因罪嫌不足
    為不起訴處分。原告不服經再議，經臺灣高等法院檢察署於
    95年12 月14日以上聲議字5340號駁回等語，惟查，
    (一)被告正隆廣場管委會於本院91年度板小字第1546號、92年
      度小上字第26號請求鄧黛麗給付維修費事件中，並無提出
      系爭4 紙翻拍照片以為證據方法乙情，業經本院依職權調
      閱上開民事卷宗查證屬實。則原告主張被告有於本院上開
      民事事件中提出系爭4 紙照片，即與事實不合，不足採取
      。
    (二)又查，被告正隆廣場管委會於其告訴原告及鄧黛麗毀損之
      刑事案件偵查中有提出系爭4 紙監視錄影系統監錄影像翻
      拍分解動作畫面之照片乙節，業據被告陳明，並有照片4
      紙附於臺灣板橋地方法院檢察署93年度偵字第4237號刑事
      偵查卷第34-37 頁可稽。惟查，
      1.上揭翻拍分解動作畫面第1 張（編號C-1） 顯示1 名身
        穿黃色上衣男子以左手翻動張貼在電梯內之白色紙張，
        另有1 名學童在旁，第2 張（編號C-2） 顯示該名男子
        繼續以左手翻閱張貼在電梯內之白色紙張，已無該名學
        童在旁，第3 張（編號C-3） 顯示該名男子左手持握白
        色紙張，而電梯內原張貼白色紙張處已空無一物，第4
        張（編號C-4） 顯示該名男子步出電梯，電梯內原張貼
        白色紙張處已空無一物。原告於本院93年度簡上字第
        631 號其被訴毀損刑事案件之準備程序期日亦坦承系爭
        4 張翻拍分解動作畫面中顯示身穿黃色上衣之男子係伊
        本人無訛（見本院上開刑事卷第66頁，93年12月21日準
        備程序筆錄），足見原告確有如系爭照片所示之撕取公
        告行為甚明。
      2.原告雖質疑該翻拍畫面之電梯編號、日期、時間、符號
        均遭人竄改云云，惟系爭4 紙翻拍照片係正隆廣場住宅
        社區之管理中心所翻拍，但經林榮全確認結果，與其自
        監視錄影系統監錄影像所見畫面相同乙節，業據證人林
        榮全上開於臺灣板橋地方法院檢察署95年度偵字第
        21201 號偵查案件檢察事務官詢問時證述明確（見該偵
        查卷第181 頁，95年8 月28日詢問筆錄），顯無竄改之
        情。經本院合議庭於原告被訴毀損之上開刑事案件向被
        告正隆廣場管委會調取其裝設在上揭電梯內之監視錄影
        系統於前述時段錄得之連續影像檔案，因連續畫面只保
        存1 個月，故已無法提供，有電話連繫紀錄1 紙附於本
        院上開刑事卷第109 頁可查。再經函請內政部警政署刑
        事警察局就前開翻拍畫面是否經過修改一節進行鑑定，
        該局表示因該4 張照片係數位影像，其影像資料具有可
        任意修改之特性，及無特定之防偽標籤可資識別，且目
        前無相關設備可資鑑定，故無法鑑定，有該局94年2 月
        5 日刑鑑字第0940015207號函附於上開刑事卷第129 頁
        可參。而上揭照片均係將連續錄影畫面定格後擷取列印
        所得，其擷取列印之效果自無法如一般光學相機直接拍
        攝後沖洗出之照片般清晰、明顯，況數位影像之畫質又
        與數位設備本身之解晰度有關，是該擷取列印之翻拍畫
        面上若出現模糊、陰影等情狀，亦屬正常。又原告質疑
        編號C-1 、C-4 等翻拍畫面顯示電梯編號均為「11」，
        編號C-2 、C-3 等翻拍畫面顯示電梯編號卻係「12」云
        云，然觀之該編號C- 1、C- 4等翻拍照片關於電梯編號
        部分已模糊不清，是否確係顯示「11」，已非無疑；原
        告復以將卷附之前開翻拍畫片影印放大後，可發現關於
        日期、時間等數字或符號後方有其他數字之顯示，推論
        該等照片均遭人竄改云云，然該等翻拍畫面經影印放大
        後，已有失真之可能，且擷取連續錄影之翻拍畫面難免
        出現模糊、陰影等現象，已如前述，是縱有原告所指上
        情，亦無法逕推論即係遭人為竄改所致。此外，原告就
        其指稱系爭4 張翻拍畫面係經更改云云，並未提出任何
        積極事證以資證明，即難遽信。
    (三)嗣原告對被告己○○、乙○、丁○○提出詐欺及誣告之刑
      事告訴，於刑事告訴狀即檢附系爭4 紙照片編為告證七為
      證據，被告於提出95年8 月15日刑事辯護意旨(一)狀時為反
      駁原告關於該4 紙照片遭人竄改之情，始檢附光碟及系爭
      4 紙照片以為答辯，並於檢察事務官詢問時提出林榮全、
      簡忠信所製作之工作日誌，以證明並無竄改照片之情，檢
      察事務官再據以依職權傳訊林榮全及簡忠信為證人等情，
      業經本院依職權調閱臺灣板橋地方法院檢察署94年度交查
      字第2052號（附於同署95年度偵字第21201 號偵查卷內）
      偵查卷查證屬實。又該工作日誌係正隆廣場住宅社區之保
      全副組長林榮全於值班時從監視器中發現所張貼之公告不
      見，經保全組長簡忠信確認，再調閱監視器錄影帶，發現
      係原告所為，乃據以記載於工作日誌中等情，業據證人林
      榮全、簡忠信於臺灣板橋地方法院檢察署95年度偵字第
      21201 號偵查案件檢察事務官詢問時證述明確（見該偵查
      卷第181-182 頁，95年8 月28日詢問筆錄），則該工作日
      誌顯無不實情事。原告空言指摘該工作日誌及證人林榮全
      、簡忠信之證言不實，尚難採取。而上開臺灣板橋地方法
      院檢察署95年度偵字第21201 號偵查案件係原告對被告己○○、乙○、丁○○提出詐欺及誣告之刑事告訴，因原告
      已舉系爭4 紙照片為指證方法，則被告嗣再提出系爭4 紙
      照片及工作日誌，亦無損害原告權利之情事，且係屬訴訟
      防禦權之正當行使，自非不法侵害原告權利甚明。
    (四)綜上所述，原告既無法舉證以證明系爭4 紙翻拍照片有遭
      竄改及被告用以答辯之工作日誌及證人林榮全、簡忠信之
      證言不實，則其主張被告有以不實證據侵害其權利之情事
      ，即難採信。
六、綜上，原告主張依民法第184 條第1 項前段、第185 條第1
    項前段、第188 條第1 項前段、第195 條第1 項前段、第
    224 條、第227 條及第227 條之1 項之規定，請求被告連帶
    賠償律師費用23萬元、精神慰撫金67萬元，並登報道歉，以
    回復原告名譽，為無理由，應予駁回。原告之訴既無理由經
    駁回，其關於請求金錢給付部分假執行宣告之聲請，亦失所
    附依，爰併予駁回之。
七、因本案事證已臻明確，兩造其餘主張陳述及所提之證據，經
    審究認無礙勝負之判斷，爰不一一論列，附此敘明。
八、結論：原告之訴為無理由，依民事訴訟法第78條，判決如主
    文。
中    華    民    國    97    年    10    月    31    日
                  民事第二庭    法  官  陳麗玲
以上正本係照原本作成
如對本判決上訴，須於判決送達後20日內向本院提出上訴狀
中    華    民    國    97    年    10    月    31    日
                            書記官  陳玉心


司法院資訊處製作；財團法人民間司法改革基金會備份。
